最高法院民事裁定　　　　　　一○○年度台上字第一三五二號
上　訴　人　台北市立聯合醫院
法定代理人　張聖原
訴訟代理人　張家琦律師
被 上訴 人　賴秀穗即何維莊.
　　　　　　賴霆萌即何維莊之.
　　　　　　賴伊蕾即何維莊之.
　　　　　　賴曉蕾即何維莊之.
共　　　同
訴訟代理人　鄭洋一律師
上列當事人間請求損害賠償事件，上訴人對於中華民國九十九年
十二月九日台灣高等法院第二審更審判決（九十九年度醫上更(一)
字第三號），提起上訴，本院裁定如下：
    主  文
上訴駁回。
第三審訴訟費用由上訴人負擔。
    理  由
本件原被上訴人何維莊於民國一○○年四月八日死亡，其繼承人
即賴秀穗、賴霆萌、賴伊蕾、賴曉蕾已依法聲明承受訴訟，先予
敘明。
次按上訴第三審法院，非以原判決違背法令為理由，不得為之。
又提起上訴，上訴狀內應記載上訴理由，其以民事訴訟法第四百
六十九條所定事由提起第三審上訴者，應於上訴狀內表明：原判
決所違背之法令及其具體內容、暨依訴訟資料合於該違背法令之
具體事實。其依同法第四百六十九條之一規定提起上訴者，並應
具體敘述為從事法之續造、確保裁判之一致性或其他所涉及之法
律見解具有原則上重要性之理由。同法第四百六十七條、第四百
七十條第二項分別定有明文。而依同法第四百六十八條規定，判
決不適用法規或適用不當者，為違背法令；依同法第四百六十九
條規定，判決有該條所列各款情形之一者，為當然違背法令。是
當事人提起第三審上訴，如合併以同法第四百六十九條及第四百
六十九條之一之事由為上訴理由時，其上訴狀或理由書應表明該
判決所違背之法令條項，或有關判例、解釋字號，或成文法以外
之習慣或法理等及其具體內容，暨係依何訴訟資料合於該違背法
令之具體事實，並具體敘述為從事法之續造、確保裁判之一致性
或其他所涉及之法律見解具有原則上重要性之理由。如未依上述
方法表明，或其所表明者與上開法條規定不合時，即難認為已合
法表明上訴理由，其上訴自非合法。本件上訴人對於原判決提起
第三審上訴，雖以該判決違背法令為由，惟核其上訴理由狀所載
內容，係就原審取捨證據、認定事實之職權行使所論斷，指摘為
不當，並就原審已論斷者，泛言理由不備或理由矛盾等，而非表
明該判決所違背之法令及其具體內容，暨依訴訟資料合於該違背
法令之具體事實，更未具體敘述為從事法之續造、確保裁判之一
致性或其他所涉及之法律見解具有原則上重要性之理由，難認其
已合法表明上訴理由。依首揭說明，應認其上訴為不合法。又查
被上訴人於本件係追加依民法第二百二十七條不完全給付之規定
請求賠償看護費、日常必需品每月支出費及醫療費，經核均屬就
財產性質之損害為請求。原審依調查證據之結果及全辯論意旨，
認定何維莊與上訴人訂定醫療契約，由上訴人為之進行子宮摘除
手術，惟因上訴人遲延氣切，致何維莊成為植物人，終生必需二
十四小時請專人照護，上訴人之行為屬加害給付之債務不履行，
而何維莊因此支付之看護費、日常必需品每月支出費及醫療費，
均屬財產上之損害，因而依被上訴人所本民法第二百二十七條規
定，命上訴人賠償上揭項目之受損金額，無逾越被上訴人之主張
，亦無違背處分權主義。另查原判決已載明被上訴人於前案即原
法院九十四年度醫上更(一)字第三號僅為一部請求，且未明示要拋
棄其餘部分之權利，故該前案確定判決有既判力之範圍應以被上
訴人於前案中已為請求之範圍為限，至於前案判決後被上訴人再
發生之醫療費、看護費、日常必需品每月支出費，既未經判決，
即難認有違一事不再理之原則，上訴人所辯本案之請求與前案請
求同一且已受完全補償，被上訴人起訴有違一事不再理原則云云
，尚不足取，就本件無違反民事訴訟法第二百四十九條第一項第
七款之情事論述甚詳（見原判決第六頁至第九頁），經核亦無違
背法令，均附此敘明。
據上論結，本件上訴為不合法。依民事訴訟法第四百八十一條、
第四百四十四條第一項、第九十五條、第七十八條，裁定如主文
。
中    華    民    國  一○○  年    八    月   十八   日
                      最高法院民事第一庭
                          審判長法官  李  慧  兒  
                                法官  高  孟  焄  
                                法官  劉  靜  嫻  
                                法官  袁  靜  文  
                                法官  魏  大  喨  
本件正本證明與原本無異
                                      書  記  官  
中    華    民    國  一○○  年    八    月   三十   日
                                                      Ｅ